臺灣屏東地方法院刑事判決　　　　　　 100年度訴字第1245號
公　訴　人　臺灣屏東地方法院檢察署檢察官
被　　　告　林明慶
上列被告因違反毒品危害防制條例案件，經檢察官提起公訴（10
0 年度毒偵字第1102、1692號），本院於準備程序進行中，因被
告就被訴事實為有罪之陳述，經告知簡式審判程序意旨，並聽取
公訴人及被告之意見後，本院合議庭裁定由受命法官獨任依簡式
審判程序審理，判決如下：
    主  文
林明慶施用第一級毒品，累犯，處有期徒刑柒月；又施用第一級
毒品，累犯，處有期徒刑捌月，扣案含有第一級、第二級毒品之
夾鏈袋壹只沒收銷燬之。應執行有期徒刑壹年，扣案含有第一級
、第二級毒品之夾鏈袋壹只沒收銷燬之。
    事  實
一、林明慶前於民國97年間因施用毒品案件，經本院以97年度毒
    聲字第42號裁定送觀察、勒戒後，認有繼續施用毒品之傾向
    ，再為本院以97年度毒聲字第109 號裁定送強制戒治，於98
    年1 月16日期滿執行完畢，並由台灣屏東地方法院檢察署檢
    察官以98年度戒毒偵字第9 號為不起訴處分確定；又於98年
    間因竊盜、贓物案件，經本院以98年度易字第4 號判決各判
    處有期徒刑10月、4 月，應執行有期徒刑1 年確定，於99年
    6 月10日縮刑期滿執行完畢出監。詎猶不知悔改，明知海洛
    因、甲基安非他命經公告列為毒品危害防制條例第2 條第2
    項第1 、2 款之第一、二級毒品，不得非法施用，竟基於施
    用第一、二級毒品之犯意，為下列2 次施用毒品行為：
(一)、於100 年4 月8 日8 時30分許，在其位於屏東縣恆春鎮○○
    路76之2 號住處廁所內，將第一級毒品海洛因及第二級毒品
    甲基安非他命一併置入其所有之玻璃球內，以點火燒烤吸入
    煙霧之方式，同時施用第一、二級毒品海洛因、甲基安非他
    命1 次。嗣於100 年4 月9 日騎乘車牌號碼OOT-361 號機車
    ，行經屏東縣恆春鎮○○路與恆南路口時，因闖紅燈為警攔
    查，在犯罪偵查機關尚未發覺本件施用毒品行為前，即主動
    向警坦承上開施用毒品之行為，並同意採尿送驗，結果驗得
    嗎啡（即海洛因代謝後之成分）及甲基安非他命陽性反應。
(二)、於100 年5 月10日23時許，在屏東縣恆春鎮之金牌遊藝場內
    ，將第一級毒品海洛因及第二級毒品甲基安非他命一併置入
    其所有之玻璃球內，以點火燒烤吸入煙霧之方式，同時施用
    第一、二級毒品海洛因、甲基安非他命1 次。嗣於100 年5
    月12日為警持本院所核發之搜索票至其於屏東縣恆春鎮○○
    路76之2 號住處搜索而查獲，並扣得其施用毒品所用之夾鏈
    袋1 只，復徵得其同意採尿送驗，結果呈嗎啡（即海洛因代
    謝後之成分）及甲基安非他命陽性反應。
二、案經林明慶自首、屏東縣政府警察局恆春分局報告台灣屏東
    地方法院檢察署檢察官偵查起訴。
    理  由
一、本件被告林明慶所犯係死刑、無期徒刑、最輕本刑為3 年以
    上有期徒刑以外之罪，其於準備程序就前揭被訴事實為有罪
    述，經受命法官告知簡式審判程序之旨，並聽取其與公訴人
    之意見後，本院認無不得或不宜改依簡式審判程序進行之情
    事，依刑事訴訟法第273 條之1 第1 項、第284 條之1 規定
    ，裁定本件由受命法官獨任進行簡式審判程序，合先敘明。
二、上揭犯罪事實，業據被告於警詢、偵訊及本院審理中坦承不
    諱；且被告於100 年4 月9 日、5 月12日為警查獲後所採集
    之尿液，經屏東縣政府警察局恆春分局員警初步檢驗後，再
    送正修科技大學超微量研究科技中心以酵素免疫分析法及氣
    相層析質譜儀法檢驗，均呈嗎啡（即海洛因代謝後成分）及
    甲基安非他命之陽性反應，此有該研究中心100 年5 月6 日
    編號R00-0000-000號、100 年5 月26日編號R00-0000-000號
    尿液檢驗報告各1 紙、屏東縣政府警察局恆春分局辦理毒品
    危害防制條例案尿液送檢人真實姓名對照表2 紙、尿液初步
    檢驗報告單2 紙及100 年4 月9 日採集尿液之初步檢驗照片
    1 幀在卷可稽。又被告於100 年5 月12日為警搜索所扣得之
    夾鏈袋1 只，經屏東縣政府警察局恆春分局員警初步檢驗，
    亦呈海洛因及甲基安非他命之陽性反應等情，有初步檢驗報
    告表1 張附卷可憑，上述鑑驗結果，均係檢驗機關本於專業
    知識及以精密儀器或科學檢驗方法所得之結論，自可憑信，
    此外，並有卷附100 年4 月9 日員警偵查報告1 份、查獲施
    用毒品案件報告表2 紙、100 年5 月12日搜索扣押筆錄暨扣
    押物品目錄表1 份可參。綜上足認，本案事證明確，被告上
    開犯行，應堪認定。
三、被告前於97年間因施用毒品案件，經本院以97年度毒聲字第
    42號裁定送觀察、勒戒後，認有繼續施用毒品之傾向，再為
    本院以97年度毒聲字第109 號裁定送強制戒治，於98 年1月
    16日期滿執行完畢，並由台灣屏東地方法院檢察署檢察官以
    98年度戒毒偵字第9 號為不起訴處分確定乙節，有台灣高等
    法院被告前案紀錄表1 份在卷可按，是被告於強制戒治執行
    完畢後5 年內再犯本件施用毒品案件，自應依法論罪科刑。
四、查海洛因及甲基安非他命分屬毒品危害防制條例第2 條第2
    項第1 款、第2 款所規定之第一級、第二級毒品，不得持有
    、施用，被告竟持以施用，是核其所為，係犯毒品危害防制
    條例第10條第1 項、第2 項之施用第一級、第二級毒品罪。
    其施用前持有海洛因及甲基安非他命之低度行為，為施用之
    高度行為所吸收，均不另論罪。被告於事實欄(一)、(二)之時間
    、地點，各同時施用第一級、第二級毒品，均以一行為觸犯
    2 罪名，同為想像競合犯，皆從一重依施用第一級毒品罪處
    斷。被告有如事實欄所示之有期徒刑執行完畢紀錄，有台灣
    高等法院被告前案紀錄表1 份附卷足憑，其於有期徒刑執行
    完畢後5 年內，故意再犯本件有期徒刑以上之2 罪，均為累
    犯，皆應依刑法第47條第1 項規定，加重其刑。被告於100
    年4 月9 日因騎乘車牌號碼OOT-361 號機車，行經屏東縣恆
    春鎮○○路與恆南路口時，因闖紅燈為警攔查，在犯罪偵查
    機關尚未發覺本件施用毒品行為前，即主動向警坦承所犯並
    同意採尿送驗乙節，業據被告於警詢中供承在卷，並有屏東
    縣政府警察局恆春查獲施用毒品案件報告表、偵查報告各1
    張附卷足考，是被告此次所為符合刑法第62條前段之自首要
    件，並因而減省訴訟資源，爰依該條規定減輕其刑。被告事
    實欄(一)所犯有上開加重減輕事由，應依法先加後減之。被告
    所犯上開2 罪，犯意各別、行為互殊，應予分論併罰。
五、爰審酌被告前因施用毒品案件，經強制戒治後，仍不思悔改
    ，徹底去除施用毒品之惡習，竟又施用毒品，顯其無戒絕毒
    品之意且繼續沈淪毒海之中，及兼衡其素行狀況、施用毒品
    對社會治安造成之危害，生活狀況、教育程度、犯後坦承犯
    行，態度尚佳、公訴人之求刑等一切情狀，分別量處如主文
    所示之刑並定應執行之刑。扣案夾鏈袋1 只經初步檢驗含有
    第一級毒品海洛因及第二級毒品甲基安非他命陽性反應，業
    如上述，且為被告事實欄(二)之犯行所用，業據被告於100 年
    5 月12日之警詢中供承屬實，而包裝所用之夾鏈袋本身因沾
    附有第一級、第二級毒品而無法析離，應整體視為本案查獲
    之毒品，依毒品危害防制條例第18條第1 項前段宣告沒收銷
    燬。另鑑驗所用之第一級毒品海洛因已因檢驗而滅失、被告
    施用第一級、第二級毒品之玻璃球2 個，已遭被告用畢丟棄
    ，業據其於本院審理時供承在卷，復無證據證明現仍存在，
    爰不為沒收銷燬及沒收之宣告。
據上論斷，應依刑事訴訟法273 條之1 第1 項、第299 條第1 項
前段，毒品危害防制條例第10條第1 項、第2 項、第18條第1 項
前段，刑法第11條、第55條、第47條第1 項、第62條前段、第51
條第5 款，判決如主文。
本案經檢察官邱呂凱到庭執行職務。
中    華    民    國   100    年    11    月    21    日
                  刑事第五庭    法  官  劉怡孜
以上正本證明與原本無異。
如不服本判決應於收受判決後10日內向本院提出上訴書狀，並應
敘述具體理由；其未敘述上訴理由者，應於上訴期間屆滿後20日
內向本院補提理由書（均須按他造當事人之人數附繕本）「切勿
逕送上級法院」。
中    華    民    國   100    年    11    月    23    日
                                書記官  薛慧茹
附錄論罪科刑法條：
毒品危害防制條例第10條
施用第一級毒品者，處 6 月以上 5 年以下有期徒刑。
施用第二級毒品者，處 3 年以下有期徒刑。